臺灣高雄地方法院刑事判決　　　　　　 94年度簡上字第864號
　　上　訴　人
　　即　被　告　甲○○
上訴人因違反動產擔保交易法案件，不服本院簡易庭94年度簡字
第3910號中華民國94年7 月8 日第一審判決（起訴案號：臺灣高
雄地方法院檢察署94年度偵字第11828 號），提起上訴，本院管
轄第二審之合議庭判決如下︰
    主  文
上訴駁回。
    事  實
一、甲○○前於民國81年間，因偽造文書案件，經臺灣基隆地方
    法院於81年3 月31日判處有期徒刑10月，緩刑4 年確定，嗣
    經本院以85年度撤緩字第13號撤銷緩刑確定，復於86年間，
    因違反動產擔保交易法案件，經本院以86年度易緝字第159
    號判處有期刑3 月，如易科罰金以300 元折算壹日確定。甲
    ○○於86年3 月15日入監執行有期徒刑10月，並於87年10月
    23日接續執行有期徒刑3 月，而於88年1 月16日縮刑期滿執
    行完畢。甲○○於92年6 月12日（聲請簡易判決處刑書誤載
    為93年6 月12日），以動產擔保交易附條件買賣之方式，向
    吳家峰所經營之春安機車行（址設高雄市○○區○○路286
    號）購買車牌號碼UOP ─135 號輕型機車，為動產擔保交易
    之債務人。約定總價金新台幣（下同）22,350元，分6 期給
    付，每月1 期，頭3 期每月付款4,850 元，後3 期每月付款
    2,600 元，標的物存放地點為高雄市○○區○○街193 巷4
    號3 樓，在價金未付清之前，標的物所有權仍屬於出賣人所
    有，買受人僅得依約占有使用，不得任意遷移或為其他處分
    。詎甲○○在取得標的物之後，竟意圖為自己不法之利益，
    非但未依約支付分期款項，並於不詳時日，將前開標的物遷
    移至高雄市○○區○○路267 巷5 弄44號5 樓之5 ，致出賣
    人追索無著受有損害。
二、案經吳家峰告訴台灣高雄地方法院檢察署檢察官聲請簡易判
    決處刑。
    理  由
一、訊據被告甲○○對於上揭時日，以動產擔保交易法之附條件
    買賣之方式，向春安機車行購買前開機車1 輛，且未曾繳納
    分期款，並將前揭機車遷移至高雄市○○區○○路267 巷5
    弄44號5 樓之5 之事實供認不諱，惟矢口否認有上開犯行，
    辯稱：車子一直都在，是因其93年間搬家始將上開機車遷移
    ，後又入監執行，並無不法利益之意圖云云。經查：
（一）被告確於92年6 月12日，以動產擔保交易附條件買賣之方
      式，向春安機車行以總價金22,350元，購買車牌號碼UOP
      ─135 號輕型機車，約定分6 期給付，每月1 期，頭3 期
      每期付款4,850 元，後3 期每期付款2,600 元，標的物存
      放地點為高雄市○○區○○街193 巷4 號3 樓，在價款未
      繳清前，前揭動產擔保交易之標的物仍屬春安機車行所有
      ，被告僅得占有使用，不得將上開動產擔保交易之標的物
      遷移、出賣、出借、出質、移轉、抵押或為其他處分。然
      被告在取得上開動產擔保交易之標的物後，未支付任何分
      期款項，並將前揭動產擔保交易之標的物自前開約定之存
      放地點遷移至高雄市○○區○○路267 巷5 弄44號5 樓之
      5 ，致春安機車行無從占有上開動產擔保交易之標的物之
      事實，業據被告於警詢及本院審理時供承不諱，核與證人
      即春安機車行代理人乙○○於警詢證述之情節相符，並有
      附條件買賣契約書、存證信函各1 紙及查訪照片2 張附卷
      可稽，是此部分之事實，堪信屬真實。
（二）被告固辯稱因搬家始將機車隨同遷移等語，然被告於簽訂
      契約時已明知標的物存放地點為高雄市○○區○○街193
      巷4 號3 樓，在價款未繳清前，前揭動產擔保交易之標的
      物仍屬春安機車行所有，被告僅得占有使用，不得將上開
      動產擔保交易之標的物遷移、出賣、出借、出質、移轉、
      抵押或為其他處分，茍被告確因搬遷住所之故，而需遷移
      前開動產擔保交易標的物之機車以利使用之情形下，自應
      親自通知告訴人，俾便告訴人在其未依期限繳納分期款時
      ，得以通知其繳款，甚或在搬遷住所後，主動繳納其餘分
      期款，詎被告於將前揭動產擔保交易之標的物遷移以後，
      從未通知告訴人，且被告自第1 期買賣價金即未依約繳納
      ，業據證人即春安機車行員工乙○○在警詢證述明確，衡
      以常情，足徵被告係基於意圖為自己不法之利益，方將前
      開向告訴人所購買動產擔保交易之標的物機車加以遷移，
      且致生損害於債權人春安機車行甚明。至被告其後雖與春
      安機車行達成和解，乃係事後民事賠償問題，尚難因此認
      被告遷移機車時無不法所有意圖。
（三）綜上所陳，被告上開辯解，無非事後卸責之詞，不足採信
      。本件事證明確，被告犯行洵堪認定。
二、核被告所為，係犯動產擔保交易法第38條之罪。又被告曾於
    81年間，因偽造文書案件，經臺灣基隆地方法院於81年3 月
    31日判處有期徒刑10月，緩刑4 年確定，嗣經本院以85年度
    撤緩字第13號撤銷緩刑確定，復於86年間，因違反動產擔保
    交易法案件，經本院以86年度易緝字第159 號判處有期刑3
    月，如易科罰金以300 元折算壹日確定。被告於86年3 月15
    日入監執行有期徒刑10月，並於87年10月23日接續執行有期
    徒刑3 月，而於88年1 月16日縮刑期滿執行完畢，有台灣高
    等法院被告前案紀錄表可參，被告於前案有期徒刑執行完畢
    後5 年內，再犯本件有期徒刑以上之罪，為累犯，應依法加
    重其刑。
三、原審以被告罪證明確，依動產擔保交易法第38條、刑法第11
    條前段、第47條、第41條第一項前段、罰金罰鍰提高標準條
    例第1 條前段、第2 條，並審酌被告以動產擔保交易之方式
    購車，未繳納任何分期款項，所積欠之車款為2 萬餘元，即
    任意遷移動產擔保交易之標的物，致使告訴人無由追索，其
    犯罪之手段、目的、所生之危害，且犯後猶否認犯行等一切
    情狀，就被告所為違反動產擔保交易法之犯行，處有期徒刑
    3 月，併宣告如易科罰金，以300 元折算1 日。其認事用法
    均無違誤，量刑亦稱妥適，上訴人上訴意旨以否認犯行，且
    與告訴人已達成和解等語，因被告犯行明確，已如前述，而
    被告於原審判決後雖已與告訴人達成和解，有和解書1 份在
    卷可稽，惟審酌被告自92年6 月12日與告訴人訂約，至告訴
    人93年8 月11日提出告訴，期間長達1 年餘，被告均未給付
    任何分期款項，亦未與告訴人聯絡協調清償債務事宜，且被
    告為累犯，依法不得諭知緩刑，是本院認量處被告有期徒刑
    3 月，應為適當，其上訴無理由，應予駁回。
據上論斷，應依刑事訴訟法第455 條之1 第1 項、第3 項、第36
8 條，判決如主文。
中　　華　　民　　國　　94　　年　　12　　月　　7　　日
                  刑事第四庭　審判長　　法　官　郭玫利
                                        法  官　陳振嘉
                                        法  官　林意芳
以上正本證明與原本無異。
不得上訴。
中　　華　　民　　國　　94　　年　　12　　月　　7　　日
　　　　　　　　　　　　　　　　　　　　書記官  曾秀鳳
